臺灣臺中地方法院刑事判決
110年度原交易字第83號
公  訴  人   臺灣臺中地方檢察署檢察官
被      告  何孟韓



指定辯護人  本院公設辯護人梁乃莉
上列被告因公共危險案件，經檢察官提起公訴（110年度速偵字
第4799號），因被告於本院準備程序就被訴事實為有罪之陳述，
經告知簡式審判程序意旨，並聽取當事人意見後，由本院裁定改
依簡式審判程序審理，並判決如下：
    主      文
何孟韓駕駛動力交通工具而吐氣所含酒精濃度達每公升零點二五
毫克以上，處有期徒刑伍月，併科罰金新臺幣貳萬元，有期徒刑
如易科罰金，罰金如易服勞役，均以新臺幣壹仟元折算壹日。
    事實及理由
一、本案犯罪事實及證據，除證據部分補充「被告何孟韓於本院
    準備程序及審理時之自白、臺中市政府警察局執行交通違規
    移置保管車輛收據、證號查詢機車駕駛人」外，餘均引用檢
    察官起訴書之記載（如附件）。
二、論罪科刑：
  ㈠按行為後法律有變更者，適用行為時之法律，但行為後之法
    律有利於行為人者，適用最有利於行為人之法律，刑法第2
    條第1項定有明文。經查，被告何孟韓為本案行為後，刑法
    第185條之3第1項規定於民國111年1月24日修正、同年1月28
    日公布，並於同年1月30日施行，修正前原規定：「駕駛動
    力交通工具而有下列情形之一者，處2年以下有期徒刑，得
    併科20萬元以下罰金：…。」修正後則規定：「駕駛動力交
    通工具而有下列情形之一者，處3年以下有期徒刑，得併科3
    0萬元以下罰金：…。」經比較新舊法，新法提高法定刑上限
    ，修正後刑法第185條之3第1項規定並未較有利於被告，揆
    諸上開說明，本案應適用被告行為時即修正前刑法第185條
    之3第1項規定。是核被告所為，係犯修正前刑法第185條之3
    第1項第1款之駕駛動力交通工具而吐氣所含酒精濃度達每公
    升零點二五毫克以上罪。
  ㈡爰審酌被告曾於95、110年間因公共危險案件，分別經臺灣臺
    中地方檢察署檢察官以95年度偵字第27546號為緩起訴處分
    確定；由本院以110年度原交簡字第36號判決就公共危險罪
    部分判處有期徒刑4月確定；經本院以110年度中原交簡字第
    55號判決判處有期徒刑2月確定，有臺灣高等法院被告前案
    紀錄表在卷可稽，顯見其對於酒後駕駛動力交通工具所將造
    成之危險及所應負之刑責應知之甚詳，其飲酒後吐氣所含酒
    精濃度高達每公升0.89毫克，已嚴重影響其駕車之注意力及
    操控力，提高重大違反交通規則之可能，竟無視政府對酒後
    駕車之禁令與一再宣導其危害性，仍於飲酒後貿然騎乘普通
    重型機車上路，危及往來人車之生命、身體、財產安全；考
    量被告犯後坦承犯行之態度，兼衡其自陳之智識程度、職業
    、家庭經濟狀況（見本院卷第39頁）等一切情狀，量處如主
    文所示之刑，並諭知易科罰金及易服勞役之折算標準，以示
    懲儆。
據上論斷，應依刑事訴訟法第273條之1第1項、第299條第1項前
段、第310條之2、第454條第2項，刑法第2條第1項前段、第185
條之3第1項第1款（修正前）、第41條第1項前段、第42條第3項
前段，刑法施行法第1條之1第1項，判決如主文。
本案經檢察官陳東泰提起公訴，檢察官張凱傑到庭執行職務。
中    華    民    國   111    年    3     月   28     日
                  刑事第十八庭  法  官  李昇蓉
以上正本證明與原本無異。
如不服本判決應於收受送達後20日內向本院提出上訴書狀，並應
敘述具體理由；其未敘述上訴理由者，應於上訴期間屆滿後20日
內向本院補提理由書（均須按他造當事人之人數附繕本）「切勿
逕送上級法院」。
　　　　　　　　　　　　　　　  書記官  王麗雯
中　　華　　民　　國　 111　　年　　3 　 月　　28　　日

附錄本案論罪科刑法條：
修正前刑法第185 條之3 第1項
駕駛動力交通工具而有下列情形之一者，處二年以下有期徒刑，
得併科二十萬元以下罰金：
一、吐氣所含酒精濃度達每公升零點二五毫克或血液中酒精濃度
    達百分之零點零五以上。
二、有前款以外之其他情事足認服用酒類或其他相類之物，致不
    能安全駕駛。
三、服用毒品、麻醉藥品或其他相類之物，致不能安全駕駛。

【附件】　
臺灣臺中地方檢察署檢察官起訴書
　　　　　　　　　　　　　　　　  110年度速偵字第4799號
    被　　　告  何孟韓  男　40歲（民國00年0月00日生）
                        住臺中市○○區○○路0段○○○巷
                        00號
                        居臺中市○區○○○路000巷00號
                      　國民身分證統一編號：Z000000000號
上列被告因公共危險案件，業經偵查終結，認應提起公訴，茲將
犯罪事實及證據並所犯法條分敘如下：
　　　　犯罪事實
一、何孟韓前於民國95年間，因公共危險案件，經本署檢察官為
    緩起訴處分確定，於97年1月15日緩起訴期間期滿，又於110
    年間，因公共危險案件，經本署檢察官提起公訴，尚未判決
    ，再於110年間，因公共危險案件，經法院判處有期徒刑2月
    確定，尚未執行完畢(未構成累犯)。詎仍不知悔改，於110
    年12月7日19時25分許，在臺中市○區○○路00號1樓之一四七
    小吃部內，飲用高粱酒1杯後，仍於同日19時30分許，其吐
    氣中所含酒精濃度仍超過每公升0.25毫克以上，竟不顧公眾
    通行之安全，騎乘車牌號碼000-000號普通重型機車上路。
    嗣於同日19時35分許，行經臺中市中區光復路與市府路交岔
    路口時，因行車搖晃，為警稽查，經警發覺其滿身酒味，遂
    於同日19時41分許，對其施以吐氣酒精濃度測試，測得其吐
    氣中所含酒精濃度為0.89MG/L，始查獲上情。
二、案經臺中市政府警察局第一分局報告偵辦。
　　　　證據並所犯法條
一、上揭犯罪事實，業據被告何孟韓於警詢時及偵訊中坦承不諱
    。此外，並有員警職務報告、臺中市政府警察局第一分局繼
    中派出所酒精測定紀錄表、呼氣酒精測試器檢定合格證書、
    車輛詳細資料報表、臺中市政府警察局舉發違反道路交通管
    理事件通知單影本及現場照片5張等在卷可參。足認被告之
    自白與事實相符，是被告犯嫌堪予認定。
二、核被告所為，係犯刑法第185條之3第1項第1款之公共危險罪
    嫌。
三、依刑事訴訟法第251條第1項提起公訴。
　　此　　致
臺灣臺中地方法院
中　　華　　民　　國　 110　　年　　12　　月　　14　　日
                              檢  察  官  陳東泰
本件正本證明與原本無異
中　　華　　民　　國　 110　　年　　12　　月　　17　　日
                              書  記  官  鄭如涵